臺灣高雄地方法院民事判決　　　　　 110年度鳳小字第1053號
原　　　告　鄭志煌　
被　　　告　林昀翰　
上列當事人間請求損害賠償事件，本院於民國110 年11月25日言
詞辯論終結，判決如下：
    主      文
被告應給付原告新臺幣玖仟肆佰壹拾柒元，及自民國一一○年十
一月十六日起至清償日止，按週年利率百分之五計算之利息。
原告其餘之訴駁回。
訴訟費用新臺幣壹仟元由被告負擔。
本判決第一項得假執行。但被告以新臺幣玖仟肆佰壹拾柒元為原
告預供擔保後，得免為假執行。
    事實及理由
一、被告經合法通知，無正當理由未於言詞辯論期日到場，核無
    民事訴訟法第386 條各款所列情形，爰依原告聲請，由其一
    造辯論而為判決。
二、按小額訴訟之訴狀送達後，原告不得將原訴變更或追加他訴
    。但擴張或減縮應受判決事項之聲明者，不在此限，民事訴
    訟法第436 條第2 項、第436 條之23、第255 條第1 項但書
    第3 款分別定有明文。本件原告起訴時原聲明：願供擔保請
    准宣告假執行（本院卷第7 頁），嗣於本院審理中，撤回假
    執行之聲請（本院卷第69頁），核與前開規定相符，應予准
    許。
三、原告主張：被告於民國110 年7 月22日15時3 分許，駕駛車
    牌號碼0000-00 號自用小客車（下稱肇事車輛），行駛至高
    雄市三民區大順二路與覺民路交叉路口處（下稱系爭地點）
    ，因未注意車前狀況並隨時採取必要之安全措施，不慎撞擊
    在系爭地點停等紅燈之原告所有並由其駕駛之車牌號碼0000
    -00 號自用小客車（下稱系爭車輛）後車尾（下稱系爭事故
    ），致系爭車輛受損，送廠維修費用為新臺幣（下同）21,0
    00元（含零件費用13,900元、工資費用2,100 元、烤漆費用
    5,000 元）。為此，爰依民法第184 條第1 項前段、第191
    條之2 、第196 條及侵權行為法律關係提起本訴，並聲明：
    被告應給付原告21,000元，及自起訴狀繕本送達翌日起至清
    償日止，按週年利率5％計算之利息。
四、被告受合法通知，未於言詞辯論期日到場，亦未提出書狀做
    任何聲明或陳述。
五、本院得心證之理由：
（一）按因故意或過失，不法侵害他人之權利者，負損害賠償責
      任；汽車、機車或其他非依軌道行駛之動力車輛，在使用
      中加損害於他人者，駕駛人應賠償因此所生之損害；汽車
      行駛時，駕駛人應注意車前狀況及兩車並行之間隔，並隨
      時採取必要之安全措施，不得在道路上蛇行，或以其他危
      險方式駕車，民法第184 項第1 項前段、第191 條之2 前
      段，道路交通安全規則第94條第3 項分別定有明文。查原
      告主張之事實，業據其提出高雄市政府警察局交通事故當
      事人登記聯單、道路交通事故現場圖、高雄市政府警察局
      交通事故初步分析研判表、高雄市政府警察局照片黏貼紀
      錄表、系爭事故現場照片、委修單、兩造間LINE對話紀錄
      、維修費用收據、統一發票、系爭車輛行車執照等件為證
      （本院卷第11至27頁、第64至65頁），並有本院職權調閱
      之系爭事故現場圖等資料附卷可稽（本院卷第33至52頁）
      ，而被告經合法通知未到庭爭執，亦未提出書狀作有利於
      己之聲明或陳述以供本院審酌，依民事訴訟法第280 條第
      3 項、第1 項規定，視同自認，是本件調查證據之結果，
      堪信原告主張為真實。是以，足認系爭事故係因被告駕駛
      肇事車輛沿覺民路快車道西向東行駛至系爭地點，未注意
      車前狀況並隨時採取必要之安全措施，致肇事車輛左前車
      頭撞擊在系爭地點停等紅燈之系爭車輛後車尾，原告依侵
      權行為法律關係請求被告損害賠償，自屬有據。
（二）按不法毀損他人之物者，被害人得請求賠償其物因毀損所
      減少之價額；負損害賠償責任者，除法律另有規定或契約
      另有訂定外，應回復他方損害發生前之原狀，前項情形，
      債權人得請求支付回復原狀所必要之費用，以代回復原狀
      ，民法第196 條、第213 條第1 項、第3 項分別定有明文
      。又依民法第196 條請求賠償物被毀損所減少之價額，得
      以修復費用為估定之標準，但以必要者為限，例如：修理
      材料以新品換舊品，應予折舊，此有最高法院77年5 月17
      日77年度第9 次民事庭會議決議可資參照。故債權人所得
      請求者既為回復原狀之必要費用，倘以維修費用為估定其
      回復原狀費用之標準，則修理材料以新品換舊品時，即應
      予折舊。而關於固定資產折舊率又可分為平均法及定率遞
      減法。所謂平均法係以固定資產成本減除殘價後之餘額，
      按固定資產耐用年數表規定之耐用年數平均分攤，計算其
      每期折舊額，定率遞減法係以固定資產每期減除該期折舊
      額之餘額順序作為各次期計算折舊之基數，而以一定比率
      計算其折舊額。是依損害賠償之目的在於填補被害人實際
      損害之目的而言，應採用平均法計算折舊，較為公允。查
      原告已支付系爭車輛維修費用21,000元（含零件費用13,9
      00元、工資費用2,100 元、烤漆費用5,000 元），均屬必
      要修復費用，而系爭車輛係99年1 月出廠（本院卷第65頁
      ），迄系爭事故發生時即110 年7 月22日，已使用11年7
      個月，依行政院公布之固定資產耐用年數表及固定資產折
      舊率表，自用小客車耐用年數為5 年，則零件扣除折舊後
      之維修費用估定為2,317 元【計算方式：1.殘價＝取得成
      本÷( 耐用年數＋1)即13,900÷( 5+1)≒2,317 （小數點
      以下四捨五入）；2.折舊額＝( 取得成本－殘價) ×1/（
      耐用年數）×（使用年數）即( 13,900－2,317)×1/5 ×
      （11+7/12 ）≒11,583（小數點以下四捨五入）；3.扣除
      折舊後價值＝（新品取得成本－折舊額）即13,900－11,5
      83＝2,317 】，另加計無庸計算折舊之工資費用2,100 元
      、烤漆費用5,000 元，原告得請求被告賠償之系爭車輛維
      修費用應為9,417 元（計算式：2,317 元＋2,100元 ＋5,
      000元 ＝9,417元）。
（三）末按遲延之債務，以支付金錢為標的者，債權人得請求依
      法定利率計算之遲延利息；應付利息之債務，其利率未經
      約定，亦無法律可據者，週年利率為5 ％；給付無確定期
      限者，債務人於債權人得請求給付時，經其催告而未為給
      付，自受催告時起，負遲延責任。其經債權人起訴而送達
      訴狀，與催告有同一之效力，民法第233 條第1 項前段、
      第203 條、第229 條第2 項亦分別定有明文。查原告起訴
      狀繕本於110 年11月5 日寄存送達被告（本院卷第59頁）
      ，自寄存之日起經10日即110 年11月15日發生送達加催告
      之效力，準此，原告請求給付自起訴狀繕本送達翌日即11
      0 年11月16日起至清償日止，按週年利率5 ％計算之利息
      ，於法並無不合，應予准許。
六、綜上所述，原告依據侵權行為之法律關係，請求被告給付9,
    417 元，及自110 年11月16日起至清償日止，按週年利率5
    ％計算之利息範圍，為有理由，應予准許，逾此範圍之請求
    ，為無理由，應予駁回。
七、本件係就民事訴訟法第436 條之8 適用小額訴訟程序所為被
    告敗訴之判決，依同法第436 條之20規定，應依職權宣告假
    執行，並依同法第436 條之23準用第436 條第2 項，適用同
    法第392 條第2 項規定，依職權宣告被告如預供擔保，得免
    為假執行。
八、又本件應適用小額訴訟程序，依民事訴訟法第436 條之19第
    1 項規定，法院為訴訟費用之裁判時，併確定訴訟費用額為
    1,000 元。另原告之訴雖一部有理由、一部無理由，然因原
    告確有提起本件訴訟必要，且起訴後應徵之裁判費至少為1,
    000 元（民事訴訟法第77條之13規定參照），是本院認應依
    民事訴訟法第79條規定，酌量情形由被告全部負擔。
中    華    民    國  110     年    11    月    30    日
                  鳳山簡易庭  法  官    藍雅筠
以上正本係照原本作成。
民事訴訟法第436條之24第2項：對於本判決之上訴，非以違背法
令為理由，不得為之。
如對本判決上訴，須於判決送達後20日內向本院提出上訴狀，並
須表明原判決所違背之法令及其具體內容與依訴訟資料可認為原
判決有違背法令之具體事實之上訴理由。（均須按他造當事人之
人數附繕本）。
中    華    民    國   110    年    11    月    30    日
                              書記官    蔡毓琦
┌────────────┐
│訴訟費用計算式          │
├────────────┤
│裁判費（新臺幣）1,000元 │
├────────────┤
│合計            1,000元 │
└────────────┘